

DAMIEN **DECELLE**

EXPERT SIG/DATA 🚳



Fort de mes différentes expériences professionnelles dans l'aménagement du territoire, le foncier et l'environnement, j'ai su acquérir une expertise autour des nouveaux défis auxquels nous sommes confrontés (sobriété foncière, adaptation au changement climatique, etc). Tout ceci couplé à une solide connaissance des méthodes et outils de traitement, analyse, valorisation de la donnée et des SIG.

Je souhaite aujourd'hui mettre à profit mes compétences au sein d'une entreprise soucieuse de développer les solutions de demain et dans laquelle je pourrais pleinement m'épanouir.

Paris, France



decelle.damien@gmail.com



linkedin.com/in/damien-decelle



https://damiendecelle.github.io/portfolio/

COMPÉTENCES

- · Acquisition, traitement, analyse et valorisation de données
- Administration de bases de données
- Autonomie
- · Travail d'équipe
- Gestion de projets
- Expertise des problématiques territoriales à enjeux

OUTILS TECHNIQUES



FORMATIONS

MASTER GÉOMATIQUE SIGAT Université Rennes 2

2019 - 2021

LICENCE GÉOGRAPHIE, AMÉNAGEMENT, ENVIRONNEMENT

Université Rennes 2 2016 - 2019

EXPÉRIENCES PROFESSIONNELLES

GÉOMATICIEN

L'Institut Paris Region (Paris) Octobre 2021 - Maintenant

- Coordination des aspects géomatique et cartographique de la révision du Schéma directeur de la région Île-de-France (SDRIF-E)
- Pilotage des travaux géomatiques de la coopération des 5 agences d'urbanismes de la Vallée de la Seine
- Réalisation d'études autour des thématiques de sobriété foncière et planification urbaine
- Administration des données du département

CHEF DE PROJETS SIG

Etablissement Public Foncier de Bretagne (Rennes) Mai 2021 - Octobre 2021

Accompagner les territoires dans leur stratégie foncière grâce aux

- Création d'une méthodologie automatisée d'identification du potentiel foncier et immobilier en renouvellement urbain
- Développement d'outils SIG pour l'accompagnement des acteurs du territoire

GÉOMATICIEN

Direction Régionale de l'Environnement, de l'Aménagement et du Logement - Nouvelle Aquitaine (Bordeaux)

Juin 2020 - Aout 2020

Appui technique dans l'élaboration du Schéma régional des carrières de Nouvelle-Aquitaine:

- Définition des zones de développement préférentiel des carrières grâce à une méthodologie de traitements SIG
- Mise en place d'une application cartographique de mise en œuvre du document de planification